【裁判字號】    98,審交簡上,76
【裁判日期】    981117
【裁判案由】    公共危險
【裁判全文】
臺灣士林地方法院刑事判決         98年度審交簡上字第76號
上  訴  人
即  被  告  甲○○
上列上訴人即被告因公共危險案件，不服本院士林簡易庭民國98
年6 月18日98年度士交簡字第670 號第一審刑事簡易判決（聲請
簡易判決處刑書案號：98年度偵字第6963號），提起上訴，本院
管轄之第二審合議庭判決如下：
    主  文
原判決撤銷。
甲○○服用酒類，不能安全駕駛動力交通工具而駕駛，處拘役伍
拾玖日，如易科罰金，以新臺幣仟元折算壹日。
    事  實
一、甲○○前因飲用酒類不能安全駕駛動力交通工具及業務過失
    致死案件，經本院以95年度交訴緝字第2 號判決分別處拘役
    55 日 及有期徒刑9 月確定，於民國97年10月29日縮短刑期
    假釋出獄，所餘刑期交付保護管束，假釋期間至98年10月24
    日止。詎甲○○仍不知悔改，復於98年2 月26日下午1 時許
    ，在臺北縣三重市○○路某處獨自飲用含酒精成分之保力達
    ，至同日晚間8 時許，已達於不能安全駕駛之狀態，竟駕駛
    車牌號碼GIH-097 號重型機車上路。嗣於同日晚間10時20分
    許，甲○○駕車行經臺北縣八里鄉○○路○ 段臺塑加油站前
    ，因酒精影響駕駛操控能力減弱，不慎擦撞道路分隔安全島
    後倒地受傷。嗣經警據報趕往現場處理，並將甲○○送醫急
    救，經醫院對甲○○抽血檢測測得血液酒精濃度為每公升23
    6.2 毫克，換算呼氣酒精濃度為每公升1.18毫克。
二、案經臺北縣政府警察局蘆洲分局移送臺灣士林地方法院檢察
    署檢察官偵查後聲請簡易判決處刑。
    理  由
一、前揭犯罪事實，業據上訴人甲○○於警詢時、偵查中及本院
    準備程序和審理時均供認不諱，復有交通事故現場圖、調查
    報告表、酒精測定紀錄表、現場照片12張等在卷可資佐證，
    足徵上訴人自白與事實相符。本件事證明確，上訴人犯行堪
    以認定。
二、核上訴人所為，係犯刑法第185 條之3 之不能安全駕駛罪。
    原審量處被告有期徒刑4 月，並諭知易科罰金以新臺幣（下
    同）1000元折算1 日之標準，固非無見。惟按刑事審判之量
    刑，在於實現刑罰權之分配的正義，故法院對有罪之被告科
    刑，應符合罪刑相當之原則，使罰當其罪，以契合人民之法
    律感情，此所以刑法第57條明定科刑時應審酌一切情狀，尤
    應注意該條所列各款事項，以為科刑輕重之標準。查被告前
    於95年因酒駕肇事致人於死，本次尚在前案假釋期間中，又
    再飲用酒類而犯不能安全駕駛罪，難以寬恕，然原審未審酌
    被告於前案假釋期間內，尚能愘遵應遵守事項、電子監控期
    間表現亦大致良好，生活狀況正常，此亦有觀護人書狀附卷
    可參。本次係因被告身兼二職長時間工作疲累，飲用保力達
    提神（並非一般酒類），一時失慮所為，本件倘宣告徒刑將
    導致被告假釋撤銷，不利被告更生，容有未洽。上訴人上訴
    意旨指摘原判決量刑過重，非無理由，自應由本院予以撤銷
    改判。爰審酌本件上訴人酒精濃度高達每公升1.18毫克、其
    大量飲用保力達之原因、行為時尚在假釋期間內、假釋期間
    內工作情形、生活情況、上訴人復歸社會情形良好、及其犯
    罪動機、犯罪所生之損害，與犯罪後供認犯行之態度等一切
    情狀，量處如主文所示之刑，並諭知易科罰金以3000元折算
    1 日之折算標準，以示懲儆。
三、據上論斷，應依刑事訴訟法第455 條之1 第1 項、第3 項、
    第369 條第1 項前段、第364 條、第299 條第1 項前段，刑
    法第185 條之3 、第41條第1 項前段，刑法施行法第1 條之
    1 ，判決如主文。
四、本案經檢察官曾勁元到庭執行職務。
中    華    民    國    98    年    11  月    17    日
                刑事第一庭審判長法  官  洪英花
                                法  官  雷雯華
                                法  官  王沛雷
以上正本證明與原本無異。
本件不得上訴。
                                書記官  吳尚文
中    華    民    國    98    年    11  月    17    日
附錄論罪科刑法條：
刑法第185條之3
服用毒品、麻醉藥品、酒類或其他相類之物，不能安全駕駛動力
交通工具而駕駛者，處1年以下有期徒刑、拘役或3萬元以下罰金
。


司法院資訊處製作；財團法人民間司法改革基金會備份。
